<?xml version="1.0" encoding="utf-8" ?>
<?xml-stylesheet type="text/xsl" href="../xslt/not2html.xsl"?>
<notulen>
    <head>
        <date>2002-03-20</date>
        <place>Anke</place>
        <people>Eamon, Bastiaan, Margreet, Albert, Anke</people>
        <preface>
            <p>
    	 Albert heeft de voorbeeld T-shirts van Bastiaannet!  Ze zien er vrij goed uit alhoewel het fijnere detail toch ietswat verloren gaat; dwz dat de kleine streepjes in de font er niet goed uitkomen omdat de kleurstof een beetje vloeit.  Het is gemaakt met twee mallen(sp?); eentje voor de oranje kant, eentje voor de blauwe.  't is duidelijk dat blauw eerst en dan oranje natuurlijk veel mooier is, radselhaft blijft maar dan dat iedereen (behalve ik dan) oranje eerst en dan blauw mooier vindt.  De kleine dingen eh...</p>
            <p>
    	 Albert heeft twee shirts mee genomen, wij vinden de Lemon &amp; Soda (5 euro) de mooiere.  De drukkosten voor twee kleuren zijn 7.50 fl.</p>
        </preface>
    </head>
    <main>
        <section name="Opening">Margreet heeft moet een boek of dictaat in hoofdpijn-veroorzakend lettertype lezen; deze ervaring was ze van plan om met ons te delen, maar kon het lettertype niet vinden - <span style="font-family: Arial Narrow, Arial, sans-serif">dit lettertype (voor de agenda) was de beste benadering die ze kon vinden...</span></section>
        <section name="Agenda">Rare layout</section>
        <section name="Notulen">Van 6 en 13 maart.
         <p>
          Een aantal punten ove de dans les:<br/>
          Hilje en Bas zijn al gevraagd.  De data van 1, 8 en 15 april zijn niet helemaal goed want 1 april is immers de tweede paasdag.  Om dit even duidelijk te maken gaat Albert Hilje bellen.  Volgens Hilje komt ze niet zo goed met Bas (die Suzanne voor had gesteld) overweg, dus zou ze het liever met Jeroen Commandeur(sp?) doen.  Nou dan moeten we dit snel duidelijk maken.  (?zou Hilje dit zelf doen?).
         </p>
         <p>
         Albert gaat de advertenties langs en ook een videotheek om films voor de filmmarathon uit te zoeken.  Die zouden nu op zich al een lijst moeten hebben met wat er volgende maand te krijgen is (voorspelling: geen Lord of the Rings, maar we zullen zien :-)).  De brief aan de buren gaat ie ook schrijven.
         </p>
         <p>De reunisten moeten eraan worden herinnerd dat ze de soos moeten schoonmaken (afspreken met Chris?).</p>
        </section>
        <section name="Post">
         <tlist type="ul">
          <item name="Anke"><anchor name="bussen"/>heeft opnieuw een bevestiging opgestuurd waarin de optie op een extra bus is vastgelegd, en ze blijven vasthouden dat we de helft te weinig moeten betalen.  Nou, das fijn dan.</item>
          <item name="Margreet">heeft het contract van <a href="http://www.secretservice.nl/">Secret Service</a> ontvangen (link goed?).  Bastiaan zou het liefste een foto of logo van hun hebben.  Tevens heeft ze een informatieve folder van Bolhuis &amp; Bolhuis, die dus ook charicaturisten kunnen regelen...  mischien is dat wel een optie, alhoewel volgens Margreet ze waarschijnlijk vrij duur zullen zijn.
          </item>
         </tlist>
        </section>
        <section name="Verslag Senaat en SB bezoeken">
         <tlist type="ul">
          <item name="SB-bezoekje 13 maart">
           Albert meent dat we geld overhouden en mischien toch de afterparty af kunnen kopen; uit informeel gesprek met Peter lijkt dat dit wel voor 500 euro zou kunnen.  Het vervoer van het mobiel tap van Amstel kan door Eef geregeld worden (via Art?), maar het water moeten we wel zelf regelen, ueberhaupt moeten we zien hoe dat met water en elektra zit voor de stunt, hopelijk zit er gewoon een makkelijke aansluiting op de vismarkt (vast wel).  Over de muurschildering gaat inderdaad de Senaat</item>
          <item name="Senaats-bezoek 13 maart">
           Voor publiciteit moeten we Wilja hebben, die regelt pers-berichten en dergelijke.  De machtigingen voor het gala-kaartjes verkoop zijn er, we hebben een lijst waar mensen zich op kunnen intekenen met een klein stukje "Hierbij machtig je de Senaat namens...".  De muurschildering wordt volgende keer (dus vandaag) besproken.
          </item>
          <item name="Senaats-bezoek van 20 maart">
           Pas op de vergadering van <a href="../">27 maart</a> behandeld.
          </item>
          <item name="SB-bezoek van 20 maart">
           Ook pas op de vergadering van <a href="../">27 maart</a> behandeld.
          </item>
         </tlist>
        </section>
        <section name="Mededelingen">
         <tlist type="ul">
          <item name="Albert">We moeten nog een keer een pen selecteren want de vorige was er niet.  Witte mokken kunnen nu wel; er is net een nieuwe serie hiervan.  Op de pennen kan alleen text, op de aanstekers kan mischien wel het Logo (alhoewel er ook interesse is getoond om de pennen op de aanstekers te fixeren), en op de mokken zowiezo.</item>
         </tlist>
        </section>
        <section name="Lustrum Boek">
         <p>
          Intussen is de voorlopige versie al af en het layout ziet er prima uit, maandag moet het geheel af, en alle fouten eruit zijn gehaald.  Het is maar 50 pagina's.  Dit komt omdat wij dit keer veel minder vuller hebben, en ook omdat twee mensen vroegtijdig hiermee zijn gestopt en vorige keer hiervoor een groep van 8 mensen werkte.</p>
        </section>  
        <section name="Lustrum Magazine">
         <p>
          Het magazine wordt leuk!  Het gaat 580 euro kosten (ongeveer), maximaal 40 paginas omvatten, en in het eerder afgesproken 24.5x16.5 cm formaat gedrukt worden.  Een voorwoord is er nog niet.
         </p>          
        </section>
        <section name="Programma">
         <tlist type="ul">
          <item name="De Kindermiddag">is al goed op weg; Lieke helpt mee, en natuurlijk zoveel van ons als kunnen (en zin hebben).  We beginnen 11:00 met pannenkoeken bakken zodat ze 12:30 klaar zijn voor als de eerste kleine gasten arriveren; hierna staat een spelletje op 't programma waar ook Marianne(?) en Indra mee helpen.  De briefjes moeten 28 maart binnen zijn.</item>
          <item name="Burenborrel">Albert gaat de brieven zo schrijven.</item>
          <item name="Openingsfeest">Albert gaat Jeroen van Wijngaarden hiervoor vragen als Sint.  Cabaret is OK (Margreet), het speciale bier ook.</item>
          <item name="Stunt">Het EHBO is nog niet bereikt.  Details over water en elektra voorzieningen zijn nodig maar problemen zijn er hoogstwaarschijnlijk niet hiermee.  De optie op de Tobbedansbaan is verlengt, maar echt al huren kunnen we hem niet; immers is nog onbekend of we ook daadwerkelijk de stunt door mogen voeren.  De tobbedansbaan moet trouwens worden afgehaald, en nee Eamon we kunnen hem echt <i>niet</i> zelf dragen.  We moeten ook kijken of er een luchtkompressor bij zit want anders wordt het hard opblasen.</item>
          <item name="Gugu">Als poster idee mischien nog eentje van Postbus 51?</item>
          <item name="Discussieavond">De discussieleider kan toch niet en er wordt (door wie?) nog iemand gezocht.</item>
          <item name="De Open Avond"> wordt door de stuntcie geregeld, wij zijn bereidt om hiervoor geld te geven als we het leuk vinden.</item>
          <item name="Bloemen"> Anke weet blijkbaar de kleur outfit die de nieuwe senaat gaat dragen maar zegt niks; behalve dat de bloemen hierop zijn afgestemd.  De bloemen worden ook gewoon meeverhuisd</item>
          <item name="Brunch">Koffie- en Thee- cie staat klaar.</item>
          <item name="Vervoer Senaat">Geen nieuwe info.</item>
          <item name="Diner">We willen ook het vega-menu zien niet "dan doen we wel iets" accepteren, kost 17 euro (goedkoop vind ik).  De drankrekening gaan we delen als vorige jaar, alleen letten wij nu erop dat niet teveel wordt gebracht.</item>
          <item name="Bussen">Zie puntje <a href="#bussen">post</a>.</item>
          <item name="F.B.">Het tentje en de rode loper worden bezorgt.</item>
         </tlist> 
        </section>
        <section name="WVTTK">
         <p>
         Bij de Lucas Klamer gaan we gewoon ooit eens langs met het kaartje.  Albert heeft er een casino kunnen vinden voor 200 euro, Bastiaan(?) voor 145 euro, maar ze willen te lang, mischien mogen ze ook gewoon al bij de eerste lichting aanwezig zijn.  Eamon vindt dit wat oplichterig, liever gewoon direct regelen.  Margreet heeft stof voor het spandoek gekocht en we gaan het 13/14 april schilderen.</p>
       </section>
        <section name="Volgende Vergadering">...bij Bassie
        </section>
    </main>
</notulen>
