<?xml version="1.0" encoding="utf-8"?>
<?xml-stylesheet type="text/xsl" href="../xslt/not2html.xsl"?>
<notulen>
	<head>
		<date>2002-03-06</date>
		<place>Albert</place>
		<people>Eamon, Bastiaan, Margreet, Albert, Anke</people>
		<preface>
         Een korte, maar krachtige vergadering.
		</preface>
	</head>
 <main>
  <section name="Onder het eten">...dat trouwens heel goed te eten was:<br/>
   We zijn het er allemaal over eens dat (vaker) op schapsavonden het thema lustrum aangekart moet worden om hiervoor meer motivatie te krijgen.  We weten ook niet meer wat voor vrouwen-shirts er moesten komen.  Uit de notulen van 12 december blijkt dat het een longsleeve voor de mannen werd en een hemdje voor de vrouwen.  Volgens Margreet zijn de notulen te laat.  Tijdens Anke's college was er een meisje dat interessante geluiden aan het maken was.  Margreet/Albert vindt dat ze ten minste tot de pauze mocht wachten. Bastiaan vindt dit niet meer dan normaal en vraagt Albert of hij dan driekwartier zonder sex kan.  Albert kan wel driee kwartier zonder sex.  Ik wijs Bastiaan erop dat hij nog 20 minuten heeft dan.  Bastiaan heeft over 20 minuten een afspraak met Arjan.
  </section>
  <section name="Opening">
   Genoeg gekletst.
  </section>
  <section name="Post">
   <tlist type="ul">
    <item name="Anke">
     <p>Het contract van de <b>Golden Arm</b> is binnen!  We hebben de prijslijst van de dranken
     nu ook, bier wordt 1.40 euro.  De muziek is in overleg met het bedienend personeel.  De entree kunnen we zelf regelen (als we eentje heffen); dat kan beneden bij de kassa naast.  We hoeven niets te
betalen als 100 mensen komen, anders 5.- fl per persoon minder dan hondert.  (Dit is dus 20 meer mensen dan we 5 feb dachten).  Het is onduidelijk hoeveel mogen komen, hier moeten we even achterna gaan.  Ik vroeg me af hoe Anke een zulk contract mag afsluiten, legaal gezien, maar dit blijkt geen probleem.
     </p>
     <p>
      Anke  heeft ook al de gebruikersovereenkomst van de <b>Lutherse kerk</b> ontvangen.  Zij regelen Koffie en Thee en "zomogelijk andere voorzieningen".  We willen wel wat meer details, naar het motto "Alles in het contract wat erin kan" - bijvoorbeeld is de normale prijs voor de koffie, namelijk 1 euro, vrij hoog.  De thee is 70 eurocenten.  Dit is allemaal absurd duur, maar wij kopen wel veel meer in een keer, mischien kunnen we iets regelen.
     </p>
    </item>
    <item name="Albert">
     Heeft het evenementen aanvraagformulier, zie <a href="#Stunt">later</a>.
    </item>
   </tlist>
   Verder had niemand post.
  </section>
  <section name="mededelingen">
   Margreet heeft iets met de Band geregeld(?).
  </section>
  <section name="Logo - Eamon &amp; Albert">
   Nou, iedereen is er wel tevreden over, maar heeft wel een aantal suggesties: 
   <table style="border-style: none; border-collapse: collapse;">
    <tr><td style="border-style: none;"><ul>
     <li>Het "Dubbel &amp; Dwars" moet groter.</li>
     <li>Onderaan moet een regel met "11<sup>e</sup> Lustrm --- Hendrik 1947-2002" of iets dergelijks.</li>
     <li>Er moet een rand om het lichte gedeelte.</li>
     <li>We moeten ook verschillend ingekleurde versies hebben om te kunnen experimenteren.  Een aantal suggesties waren oranje met donkerblauw, paars of aubergine, en zwart met rood of geel.</li>
    </ul></td>
    <td style="border-style: none; border-left: solid 1px #808080;"><img style="height: 2.5cm;" src="../img/SmallLogoV1.png"/></td></tr>
   </table>
  </section>
  <section name="Lustrumboek - Bastiaan">
   DrukDrukDruk, er moet veel gebeuren.
   <ul>
    <li>Het verkoop begint tegelijk met de Gala kaartjes, dat is dus 20 maart.</li>
    <li>We moeten nog op de foto, maar dit wordt moeilijk gezien Christine er niet is.  Er moet dus even een vervanger komen, mischien Elaine?  We zouden ook van de achterkant een foto kunnen nemen, we zien wel.  We spreken volgende Woensdag om 17:30 bij het tuintje van het Pepergasthuis af.  Dit wordt wat ingewikkeld met koken, maar dan eten we maar wat later.</li>
   </ul>
  </section>
  <section name="Lustrummagazine - Bastiaan">
   Hiermee is Bastiaan nog niet bezig want hij doet immers ook het lustrum boek...
   <ul>
    <li>De stukjes voor het magazine moeten maandag binnen zijn.</li>
    <li>Iemand(wie?) moet bij het senaat en het SB langs voor hun advertenties.</li>
    <li>Het is mischien mogelijk om zelf te gaan printen en alleen de kaft bij de drukker te doen.
     Dit betekent natuurlijk heeeel veeeel raap werk voor ons en ook dat we geen non-standard formaat
     aan kunnen, immers kunnen we het papier niet zelf mooi snijden.  Het betekent ook bespaarnissen.
     We moeten al te veel drukken wegens de advertentie contracten (onze geplende oplage hadden we nooit op 600 moeten stellen).  We zijn het over dit voorstel niet helemaal eens.</li>
   </ul>
  </section>
  <section name="Programmapuntjes">
   Nog maar 6 weken te gaan...
   <tlist type="ul">
    <item name="Kindermiddag (woensdag 10 april) - Margreet">
     Onze oorspronkelijke doelgroep was groep 3 t/m 6 maar we doen maar 3 t/m 4.  De bedoeling is om om
     12:30 te beginnen met eten(?) op de soos met daaropvolgend diverse spelletjes en afsluitend met een "disco".
    </item>
    <item name="Burenborrel (vrijdag 12 april) - Albert &amp; Christine">
     Deze loopt van 16:30 tot 18:30 op vrijdag, de 12<sup>e</sup>.  Zo als afgesproken moeten twee weken van te voren de buren een uitnodiging ontvangen.  Gezien Christine, die dit eigenlijk wou regelen, er dan (29 maart) nog niet is, gaat Albert de brief schrijven.  We discusseren wie hem allemaal moet krijgen, en besluiten dat iederen binnen een nader te bepalende straal mag komen.  Tevens wordt gesteld dat Christine mischien 1 april terugkomt.  Iedere buur moet een gratis drankje krijgen, maar een bonnetje kunnen we hiervoor niet met de brief sturen omdat we niet willen dat deze gekopieerd wordt.  Zelfs zouden we hem op rood papier drukken weten we niet hoeveel mensen in een huishoud wonen, dus gaan we bij de ingang iedereen welkom wensen en hun een bonnetje in de hand drukken.
    </item>
    <item name="Openingsfeest (woensdag 17 april) - Margreet">
     We beginnen de borrel om 19:30, en om 20:00 de openingsspeech.  Het Kabaret begint dan om 20:45, en het feest om 22:00.  Margreet heeft haar magazine-stukjes hierover al klaar.  We zullen het 11<sup>e</sup> gebod als special biertje aanbieden; de eerste 55 geven we weg.  Is het mischien een idee om een gastenboek te hebben?  Hey! Albert heeft oranjekoek...
    </item>
    <item name="Stunt (donderdag 18 april) - Albert">
    <anchor id="Stunt"/>Albert vindt het huidige stunt-plan net niks.  Het hele idee met de vismarkt vindt hij niet zo goed, en gaat dus met margreet ruilen.  Zij doet de stunt, hij het contact met de Cura en de Mensa.  Albert heeft het evenementen aanvraagformulier.  Dit moet op zich 8 weken van te voren ingedient worden (die we niet hebben), maar Margreet gaat het morgren insturen en voor het beste hopen.  Er is ook een situatieschets nodig die ter plekke wordt bedacht.  We schatten het aantal deelnemers op 60 en het aantal bezoekers op 100.  Er moet ook een omschrijving van wat we plennen bij.  Verder zijn van belang: voorzienings gebruik (bijvoorbeeld elictriciteit en water), informatie over onze muziekinstallatie, advertenties die wij gaan presenteren (een van amstel), verkoop,  verkoop van drank (biertap).
    </item>
    <item name="GUGU feest (vrijdag 19 april) - Bastiaan">Bastiaan is al vertrokken</item>
    <item name="Filmmarathon (zaterdag 20 april) - Albert">Albert gaat even bij het verhuur langs om een idee te krijgen wat er dan te huur zal zijn (zal Lord of the Rings dan al uit zijn?)  Eten op de soos, of geregeld door de Mensa die Albert nou dus ook doet, of gewoon Pizza halen.  We zullen zien hoe het werk tegen het geld opweegt...</item>
    <item name="Buitendag (zondag morgen 21 april) - Christine">Om 10:30 gaan we vertrekken, en na afloop gaan we op de soos Eten, dus weer Mensa (Jarko vragen).</item>
    <item name="Le Coque Classique (zondag namiddag 21 april) - Margreet">Uiterlijk 3 april moeten de Reunisten die mee doen dit aangeven(?).  Margreet, die contact met de reunisten regelt zal hierover bellen om zeker te gaan dat de reunisten ook hierover weten.  Hoe we koffie en thee gaan regelen is nog onduidelijk.  We hadden het ook de vorige vergadering hier al over.  Om 18:00 is dan eindelijk alles afgelopen.</item>
    <item name="Eloquentia (maandag 22 april) - Cura (Albert)">De Cura regelt in principe de eloquentia, als enige vraag blijft dan nog het magazinestukje hiervoor; Albert gaat Marietta vragen.</item>
    <item name="Discussieavond (dinsdag 23 april)">Begint om 20:00, en er is van te voren wel eten op de soos.  We gaan zonder pauze door tot 21:30, waarna de bar open blijft.  We hebben van bijna alle jongeren groepering positief antwoord, van D66 de locale(?) voorzitter, van VVD iemand uit de landelijke groep, ook van Groen-Links en de Jonge Socialisten (PvdA) komt iemand (sorry, al die namen gingen wat te snel voor mij).  We zullen als hoofd thema vreemdelingen hebben.  Na het aanvankelijk debat zal er een reactiemogelijkheid zijn, en een kans voor de leden om vragen te stellen.  (?)Als debat leider komt mischien Jeroen ?? van Trouw.</item>
    <item name="Bazes R.I.P. (woensdag 24 april)">Er zal toch <b>geen Bazes</b> plaatsvinden wegens financiele redenen, ze kregen hun begroting niet rond.  Margreet stelt voor om hier een soort open avond van te maken.  Dan moeten ook veel mensen komen, en moeten er leuke activiteiten zijn.  Albert denkt aan iets als de charicaturist.  Margreet herinnert zich positief aan een hoedenfeest en vindt dat een zulk thema wel leuk zou zijn.  Een tap-wedstrijd trekt ook altijd mensen.  Hebben we hierover al de senaat gevraagd?</item>
    <item name="Vrouwendag (vrijdag 26 april) - Margreet">Begint om 12:00 (met eten?).  Om 13:30 vertrekken ze naar <img alt="Springs" src="../img/springs.png" height="13pt"/>, total bodycare :-).  Daarna komt eten en mischien de stripper die toch niet als politieman verkleed komt.</item>
    <item name="Mannendag (vrijdag 26 april) - Bastiaan">We gaan alleen 'savonds wat doen, beginnend met eten, daaropvolgend whiskey-proefavond, en dan de strippper.  Die kost 150 euro voor 45 min, slagroom enzo kan nog geregeld worden. We zouden het extra geld kunnen benutten om het eten goedkoper te maken.</item>
    <item name="Diesdag (zaterdag 27 april) - Anke">
     Margreet gaat de fotograph voor het gala er heen rijden (tijdens de borrel mischien?).  De overkoepeling en de rode loper zijn OK (?iets met Robert vragen?).  Albert regelt het casino.  Iemand moet de Reunisten ervan herinneren om na het eten (op de soos) weer schoon te maken voor de afterparty.  Albert heeft mischien een DJ van de abc-productions.  Margreet stelt apparatuur van Harm-Jan Zondag producties voor 600.- fl (!?).  De installatie moet natuurlijk al van te voren klaar staan.
     <ul>
      <li>Om <b>10:30</b> ontvangst ouders. <br/>Hiervoor moeten ze natuurlijk geinformeerd zijn; de brief gaat 26 maart uit de deur.  We moeten ook tappers regelen (we gaan gewoon zelf). Doka is al geinformeerd.</li>
      <li><b>13:00</b> Begin ceremonie. <br/>Bloemen moeten nog regelt worden.  Het vervoer gaat het liefst met een brandweer auto, en als dat niet kan met het besproken zwarte cadilliac, maar in ieder geval mag het niet meer dan 300 euro kosten.</li>
      <li><b>16:00</b> Borrel. <br/>Hier moet iemand anders tappen want wij zullen het al druk genoeg hebben, het SB mischien?</li>
      <li><b>19:00</b> Diner. <br/>Het voorstel is er nog niet (kwa kosten?).  De bloemen nemen we mee, verder is er al wat kwa decoratie.</li>
      <li><b>21:30</b> Vertrek eerste bussen.<br/>Hierin gaan de reunisten en diegenen die niet mee-eten, want voor diegenen die wel met zijn allen mee-eten zal dit te krap worden.  We zullen ueberhaupt al bij de kaartverkoop duidelijk vast moeten leggen wie in welke bus moet, om niet in de knoop te komen.  Mischien is het ook een plan om nog een bus extra te nemen, maar dan moeten we wel op letten met de prijs en het zo formuleren dat het huidige contract al ok is, want daar hebben ze zich in de prijs vergist, en alleen de extra bus nog apart te betalen.</li>
      <li><b>22:00</b> Aankomst eeste groep.<br/>Dit betekent ook dat het strijkje er uiterlijk nu klaar moet zijn.  Toepasselijke CD's voor de pauze moeten ook nog geregeld worden.  De DJ kan er die gewoon in doen.  Het strijkje gaat 20min spelen.</li>
      <li><b>22:30</b> Vetrek tweede set bussen.</li>
      <li><b>23:00</b> Aankomst tweede groep.<br/>Het strijkje speelt weer 20min.</li>
     </ul>
     De tijden hierna zijn even door mij geschat en moeten we de volgende vergadering nader bepalen.
     <ul>
      <li><b>23:30</b> De band begint te spelen.</li>
      <li><b>0:00</b> Amecitia(sp?), casino begint.  Band gaat door met spelen.</li>
      <li><b>0:30</b> Band is klaar, DJ begint, nu is ook de kans voor Kei en Qui Vive om een presentatie te houden als ze dat willen (Hebben we het hierover al gehad met hun?).</li>
      <li><b>1:00</b> Eerste bus vertrekt.</li>
      <li><b>1:30</b> Aankomst in Groningen, begin Afterparty.</li>
      <li><b>2:00</b> Tweede groep vertrekt.</li>
      <li><b>2:30</b> Aankomst laatste groep in Groningen, nu nog maar partypartypartyparty.</li>
     </ul>
     Het SB zou over ons voorstel van afkopen nog nadenken, meer hierover dus volgende vergadering.
    </item>
   </tlist>
  </section>
  <section name="Volgende Vergadering">
   Woensdag 13 maart bij Eamon.  Van te voren foto-op bij het tuintje van de pepergasthuis.
  </section>
  <section name="wvttk">
   Posters voor de GUGU, bijv. KLM, NS, PTT, Bouwvakkers, MBG (technische voorlichting, Politie, Arriva, Connection.
  </section>
  <section name="Sluiting">
   Hehe...
  </section>
 </main>
</notulen>
